臺灣屏東地方法院刑事判決　　　　　　　　　　　　　九十一年度易字第八四三號
　　公　訴　人　臺灣屏東地方法院檢察署檢察官
　　被　　　告　丙○○
右列被告因妨害名譽案件，經檢察官提起公訴（九十一年度偵字第三六號），本院判
決如左：
    主  文
丙○○無罪。
    理  由
一、公訴意旨略以：被告丙○○因為林居財委託處理其與乙○○兒子甘振華（即振元
    實業有限公司之負責人）之新台幣二百萬元之債權，遂於民國九十年十一月七日
    中午十二時三十七分許，駕駛車牌號碼Ｆ五─一一二二號自小客車前往屏東縣林
    邊鄉○○村○○路二十一號甘振華住處，向甘振華家之大門口處，丟石頭、撒冥
    紙，致當時在家之乙○○及甘振華之妻甲○○二人因此心生畏懼，並足以危害甘
    振華家人之安全，因認被告涉有刑法第三百零五之恐嚇危害安全罪嫌云云。
二、按犯罪事實應依證據認定之，無證據不得推定其犯罪事實；不能證明被告犯罪者
    ，應諭知無罪之判決，刑事訴訟法第一百五十四條、第三百零一條第一項分別定
    有明文。所謂認定犯罪事實之證據，係指足以認定被告確有犯罪行為之積極證據
    而言，如未發現相當證據，或證據不足以證明，自不能以推測或擬制之方法，以
    為裁判基礎。又刑法第三百零五條恐嚇危害安全罪之成立，須基於恐嚇之故意，
    明確以加害生命、身體、自由、名譽、財產之事通知他人，使之發生畏怖心理，
    致被恐嚇者之生活狀態陷於危險不安之境，始足當之，亦有最高法院五十二年臺
    上字第七五一號判例意旨、最高法院二十七年四月十七日決議意旨可參。
三、本件公訴人認被告丙○○涉犯右揭恐嚇危害安全罪，無非係以告訴人乙○○、陳
    貝琪於警、偵訊中之指訴，與證人張志雄、林明達（即處理警員）證述相符，並
    有汽車車籍查詢表及照片二幀可憑為其論據。訊據被告丙○○堅決否認有恐嚇之
    犯行，並辯稱：我前後共至甘振華三次，即九十年十月三十日當天，與公司同仁
    ，拿林居財委託伊催收之帳表給乙○○，表示林居財確將其與甘振華之債務授權
    伊處理，但因乙○○說要請林居財過來對帳，故伊於第二天（即同年十一月一日
    ）再與林居財、黃乃榮、蘇基財四人共同前往乙○○家對帳，並於約二、三日後
    ，再到他們家要按門鈴，但他們家鎖著，並叫警員處理，嗣後來警員來時說，這
    是私人債務，要到法庭，不要造成困擾，九十年十一月七日中午十二時三十七分
    許，我並沒有再去甘振華的家，也沒有丟石頭及撒冥紙等語。經查：告訴人乙○
    ○、陳貝琪所指訴被告與另一名不詳姓名之成年男子，於九十年十一月七日中午
    十二時三十七分許，駕駛前揭自小客車前往渠等住處，向我們住處之大門口，丟
    石頭及撒冥紙等情節，有現場相片多幀在卷可按，顯非虛妄。然而被告丟石頭及
    擲撒冥紙固然令告訴人心中有不悅或憤怒之情，然而被告之意應不是對告訴人或
    其家人欲如何予以加害，因此在客觀上尚難認被告係以致生危害安全之惡害通知
    告訴人，使其心生畏怖，故被告上開行為，或係構成社會秩序維護法第六十八條
    第二款「藉端滋擾住戶、工廠、公司行號、公共場所或公眾得出入之場所者。」
    之要件，乃屬另一問題，於本件被告既非以加害生命、身體、自由、名譽、財產
    之事恐嚇告訴人，揆諸前揭說明，自難以刑法第三百零五條恐嚇罪責相繩。此外
    ，本院復查無其他積極確切證據足以證明被告；有恐嚇犯行，是被告恐嚇犯行係
    屬不能證明，應為無罪之諭知。
據上論斷，應依刑事訴訟法第三百零一條第一項前段，判決如主文。
中　　　華　　　民　　　國　　　九十一　　　年　　　十　　月　　十七　　日
                                          法　官
右正本證明與原本無異。
如不服本判決應於收受本判決後送達後十日內向本院提出上訴書狀，其未敘述上訴理
由者，並得於提起上訴後十日內向本院補提理由書狀（均須按他造當事人之人數附繕
本 ）「切勿逕送上級法院」
                                          書記官　 劉音利
中　　　華　　　民　　　國　　　九十一　　　年　　　十　　月　　十七　　日
